【裁判字號】    97,抗,420
【裁判日期】    971022
【裁判案由】    停止執行
【裁判全文】
臺灣高等法院臺中分院民事裁定           97年度抗字第420號
    抗  告  人  乙○○
上列抗告人因與相對人甲○○等間停止執行事件，對於民國97年
8月7日臺灣臺中地方法院97年度聲字第1875號所為裁定提起抗告
，本院裁定如下：
    主  文
抗告駁回。
抗告程序費用由抗告人負擔。
    理  由
一、本件相對人以已向原法院提起異議之訴為理由，聲請裁定停
    止原法院97年度執字第53320 號執行事件之強制執行程序，
    經原法院依職權調取相關卷證審究後，認相對人之聲請為有
    理由，而裁定准許。抗告人不服該停止執行之裁定而提起抗
    告，其抗告意旨略以：抗告人所持有之借據係由相對人於87
    年09月11日提供房屋向抗告人辦理抵押權設定之消費借貸，
    且於交付金錢時由相對人書立字據以為收受借款之憑據；內
    容載明借款金額、借款日期、還款日期、借款人親自簽名加
    蓋印鑑章。相對人所主張強制執行之本票債權，已因時效而
    消滅係為無理由；依民法第125 條所示，本件借據之請求權
    應為15年。抗告人業於97年08月13日依民事訴訟法第508 條
    規定，聲請就前項債權，依督促程序，對債務人發支付命令
    ，促其清償。按「強制執行開始後，除法律另有規定外，不
    停止執行」，強制執行法第18條第1 項定有明文。相對人主
    張之時效罹於消滅，為無理由，自無准予停止強制執行程序
    之必要，爰請求廢棄原裁定，以維權益等語。
二、按「有回復原狀之聲請，或提起再審或異議之訴，或對於和
    解為繼續審判之請求，或提起宣告調解無效之訴、撤銷調解
    之訴，或對於許可強制執行之裁定提起抗告時，法院因必要
    情形或依聲請定相當並確實之擔保，得為停止強制執行之裁
    定」，強制執行法第18條第2 項定有明文。依此規定，強制
    執行事件之裁定停止，其情形有二：(一)法院因必要情形而依
    職權為停止強制執行之裁定；(二)法院因債務人之聲請而定相
    當並確實擔保准為停止強制執行之裁定。是強制執行事件之
    裁定停止，須符合上述情形之一，方符法條之規定。再法院
    依強制執行法第18條第2 項規定，以裁定命債務人供擔保後
    停止強制執行，其擔保金額之多寡應如何認為相當，原屬於
    法院職權裁量之範圍，如已斟酌債權人因停止執行所應受之
    損害，自非當事人所可任意指摘（最高法院92年度台抗字第
    574號裁判意旨參照）。
三、本件相對人以抗告人對其所據以為強制執行之本票債權，已
    因時效而消滅，相對人並已向原法院提起債務人異議之訴（
    97年度訴字第1834號）為由，聲請裁定停止本院97年度執字
    第53320 號執行事件之強制執行程序。經原法院調取各該卷
    宗核閱無誤後，認相對人以其已提起異議之訴為由，聲請裁
    定停止執行，核屬有據，並依強制執行法第18條第2 項規定
    ，酌定供擔保金額裁定停止該97年度執字第53320 號執行事
    件之強制執行程序，洵無不合。抗告意旨指摘原裁定不當，
    求為廢棄為無理由，其抗告應予駁回。
四、據上論結，本件抗告為無理由，依強制執行法第30條之1 、
    民事訴訟法第495條之1第1項、第449條第1項、第95條、 第
    78條，裁定如主文。
中    華    民    國    97    年    10    月    22    日
                  民事第五庭    審判長法  官  林陳松
                                      法  官  王重吉
                                      法  官  古金男
以上正本係照原本作成。
不得再抗告。
                                      書記官  詹錫朋
中    華    民    國    97    年    10    月    23    日
                                                      Ｍ


司法院資訊處製作；財團法人民間司法改革基金會備份。
